臺灣臺中地方法院刑事裁定
111年度聲字第26號
聲  請  人  臺灣臺中地方檢察署檢察官
受  刑  人  李文廷



上聲請人因受刑人數罪併罰有二裁判以上，聲請定其應執行之刑
(110年度執聲字第3139號)，本院裁定如下：
    主    文
李文廷因犯如附表所示各罪所處之刑，應執行有期徒刑貳年伍月
。
    理    由
一、聲請意旨略以：上開受刑人犯數罪，先後經判決確定如附表
    ，應依刑法第53條、第51條第5款，定應執行之刑，爰依刑
    事訴訟法第477條第1項之規定聲請裁定等語。
二、按數罪併罰，有2裁判以上者，依第51條之規定，定其應執
    行之刑；又數罪併罰，分別宣告其罪之刑，如宣告多數有期
    徒刑者，於各刑中之最長刑期以上，各刑合併之刑期以下，
    定其刑期。但不得逾30年，刑法第53條、第51條第5款分別
    定有明文。又依刑法第53條應依刑法第51條第5款之規定，
    定其應執行之刑者，由該案犯罪事實最後判決之法院之檢察
    官，聲請該法院裁定之，刑事訴訟法第477條第1項亦定有明
    文；而該條所謂該案犯罪事實最後判決之法院，係指最後審
    理事實諭知罪刑之法院而言（最高法院93年度臺非字第160
    號判決意旨參照）。又檢察官聲請定執行刑之二裁判所宣告
    之數罪，均在裁判確定前所犯者，即符合聲請定執行刑之要
    件；而所謂「裁判確定前」，應以各罪中最先裁判確定案件
    之確定時為準，換言之，必須其他各罪之犯罪行為時，均在
    最先一罪判決確定前始符合數罪併罰之條件。只要所犯各罪
    均符合最先一罪裁判確定前所犯，即應由執行檢察官聲請犯
    罪事實最後判決之法院定其各罪之應執行刑（參司法院大法
    官釋字第98號及司法院28年9月13日院字第1914號解釋參照
    ），合先說明。
三、查本件受刑人李文廷因犯附表所示之案件，經臺灣南投地方
    法院及本院先後判處如附表所示之刑，且均確定在案，有上
    開案件判決書及臺灣高等法院被告前案紀錄表附卷可稽，聲
    請人以本院為上開案件犯罪事實最後判決之法院為前揭聲請
    ，揆諸上開說明，尚無不合；再查，受刑人經本院函知得限
    期就本件檢察官聲請定應執行刑之案件陳述意見後，迄今已
    逾前開期限而未提出任何意見，有本院刑事庭函文、送達證
    書附卷可參；又衡酌受刑人所犯如附表所示各罪之犯罪態樣
    、手段及所侵害法益等情，以判斷受刑人所受責任非難重複
    之程度，再斟酌受刑人犯數罪所反應人格特性，暨權衡各罪
    之法律目的及相關刑事政策，而為整體評價後，定其應執行
    之刑如主文所示。　　
四、據上論斷，依刑事訴訟法第477條第1項，刑法第53條、第51
    條第5款，裁定如主文。
中　　華　　民　　國　　111 　年　　2 　　月　　25　　日
                  刑事第四庭    法  官  魏威至
以上正本證明與原本無異。
如不服本裁定，應於收受送達後5日內向本院提出抗告狀。（應
附繕本）
                                書記官  林鈺娟
中　　華　　民　　國　　111 　年　　2 　　月　　25　　日
附表：
編        號         1          2        3 罪        名  詐欺 詐欺 詐欺 宣   告   刑  有期徒刑1年3月 （2次） 有期徒刑1年1月 （2次） 有期徒刑1年2月 （6次） 犯  罪 日 期  108年3月19日、 108年3月7日 108年3月15日、 108年3月19日 108年3月12日（2次）、 108年3月15日 108年3月19日（3次） 偵查（自訴）機關年度案號  臺灣南投地方檢察署108年度偵字第1796號等 臺灣南投地方檢察署108年度偵字第1796號等 臺灣南投地方檢察署108年度偵字第1796號等 最後事實審 法    院 臺灣南投地方法院 臺灣南投地方法院 臺灣南投地方法院  案    號 108年度訴字第312號 108年度訴字第312號 108年度訴字第312號  判決日期 109年2月25日 109年2月25日 109年2月25日 確定判決 法    院 臺灣南投地方法院 臺灣南投地方法院 臺灣南投地方法院  案    號 108年度訴字第312號 108年度訴字第312號 108年度訴字第312號  判決確定日期 109年12月24日 109年12月24日 109年12月24日 是否為得易科罰金之案件          否         否         否 備        註  編號1至3部分，經臺灣南投地方法院以108年度訴字第312號判決定應執行有期徒刑2年2月 編號1至3部分，經臺灣南投地方法院以108年度訴字第312號判決定應執行有期徒刑2年2月 編號1至3部分，經臺灣南投地方法院以108年度訴字第312號判決定應執行有期徒刑2年2月 

編        號           4           5  罪        名  詐欺 詐欺  宣   告   刑  有期徒刑1年1月  有期徒刑1年2月   犯  罪 日 期  108年（聲請書附表誤載為110年）3月21日  108年（聲請書附表誤載為110年）3月21日   偵查（自訴）機關年度案號  臺灣臺中地方檢察署108年度偵字第15177號等 臺灣臺中地方檢察署108年度偵字第15177號等  最後事實審 法    院 臺灣臺中地方法院 臺灣臺中地方法院   案    號 110年度金訴緝字第3號 110年度金訴緝字第3號   判決日期 110年4月26日 110年4月26日  確定判決 法    院 臺灣臺中地方法院 臺灣臺中地方法院   案    號 110年度金訴緝字第3號 110年度金訴緝字第3號   判決確定日期 110年5月31日 110年5月31日  是否為得易科罰金之案件          否         否  備        註  編號4至5部分，經臺灣臺中地方法院以110年度金訴緝字第3號判決定應執行有期徒刑1年3月 編號4至5部分，經臺灣臺中地方法院以110年度金訴緝字第3號判決定應執行有期徒刑1年3月